---
title: "Nutzung von GeoDaten in den Sozialwissenschaften - Hallo Welt"
author: "Jan-Philipp Kolb"
date: "07 April 2016"
output: html_document
---

```{r setup, include=FALSE}
knitr::opts_chunk$set(echo = TRUE)
```

## Pakete installieren und laden

Ein Paket installieren

```{r,eval=F}
install.packages("ggmap")
```

Ein Paket laden

```{r}
library(ggmap)
```

## Funktionen durchführen

```{r}
# BSP Funktion die kein Argument braucht:
date()
```

```{r}
# BSP Funktion mit einem Argument
sqrt(5)
```

```{r}
# BSP Funktion mit mehr Argumenten
sample(1:10,3)
```

## Der Zuweisungspfeil

So wird ein Objekt a erzeugt:

```{r}
a <- 5
```

Dieses Objekt befindet sich dann im Workspace.

Objekt b - Zahlen von 1 bis 10:

```{r}
b <- 1:10
```

## So bekommt man Hilfe

Mit einem Fragezeichen vor dem Befehlsnamen bekommt man die Hilfe angezeigt.

```{r,eval=F}
?mean
```

## Mehrere Zahlen zu einem Vektor verbinden

```{r}
ab <- c(1,5,6,7)
```

## Eine Graphik erzeugen

```{r}
hist(ab)
```

## Farbe hinzu

```{r}
hist(ab,col="red")
```

