---
title: "Nutzung von GeoDaten in den Sozialwissenschaften - Objekttypen und Indizierung"
author: "Jan-Philipp Kolb"
date: "07 April 2016"
output: md_document
---


## Rstudio installieren/updaten

Die aktuellste Version von Rstudio kann man hier herunterladen:

<https://www.rstudio.com/products/rstudio/download/>

```{r,echo=F}
# Rstudio aktualisieren
# https://www.rstudio.com/products/rstudio/download/
```


## Nutzung von AddIns in Rstudio

<https://rstudio.github.io/rstudioaddins/>

Um den Colourpicker zu nutzen muss bspw. folgendes Paket installiert werden:

```{r,eval=F}
install.packages("shinyjs")
```

## Objekttypen

```{r}
a <- c(1,2,3,4)
str(a)
```

```{r}
b <- c("red","green","blue")
str(b)
```

```{r}
d <- c(1,2,"green")
str(d)
```


## Sequenzen

```{r}
1:4
4:1
seq(1,4,by=.5)
rep(1,5)
```



## Farben in R

```{r}
barplot(rep(1,5),
        col=c("red",1,"#01B8AA",
              rgb(0,1,0),"purple"))
```

## Logische Abfragen

```{r}
vector1 <- 1:10
vector1==5
```

```{r}
vector1>5
vector1<5
```


## Ein `data.frame`

```{r}
A <- 1:6
B <- rep(1:2,3)
C <- runif(6)
```

```{r}
ABC <- data.frame(A,B,C)
ABC
```

## Auswahl auf einem `data.frame`

Nur eine Zeile:
```{r}
ABC[1,]
```

Nur eine Spalte:

```{r}
ABC[,1]
```

Gleiches Ergebnis:

```{r}
ABC$A
```

## Darstellung ohne erste Zeile

```{r}
ABC[-1,]
```



## Indizierung

```{r}
ABC[ABC$B==2,]
```


## Manuals zur Einführung in R

- [R-Intro](http://cran.r-project.org/doc/manuals/R-intro.html) auf cran.

<http://cran.r-project.org/doc/manuals/R-intro.html>

- [Kurs auf Github](https://github.com/Japhilko/IntroR/tree/master/2016)

<https://github.com/Japhilko/IntroR/tree/master/2016>

- [Sehr kurze Einführung in R](https://cran.r-project.org/doc/contrib/Torfs+Brauer-Short-R-Intro.pdf)

<https://cran.r-project.org/doc/contrib/Torfs+Brauer-Short-R-Intro.pdf>

- [Youtube zur Einführung in R](https://www.youtube.com/watch?v=7cGwYMhPDUY)

<https://www.youtube.com/watch?v=7cGwYMhPDUY>

```{r,echo=F}

# R-Intro
# http://cran.r-project.org/doc/manuals/R-intro.html

# Kurs auf Github
# https://github.com/Japhilko/IntroR/tree/master/2016

# Sehr kurze Einführung in R
# https://cran.r-project.org/doc/contrib/Torfs+Brauer-Short-R-Intro.pdf

# Youtube zur Einführung in R
# https://www.youtube.com/watch?v=7cGwYMhPDUY
```


## Reference Card und Chaetsheet

- Wenn man die R-Befehle noch nicht so gut kennt bietet es sich an ein Cheatsheet auszudrucken und neben den Bildschirm zu legen

<https://cran.r-project.org/doc/contrib/Short-refcard.pdf>

<http://www.rstudio.com/wp-content/uploads/2016/01/rstudio-IDE-cheatsheet.pdf>

<http://www.rstudio.com/wp-content/uploads/2015/12/ggplot2-cheatsheet-2.0.pdf>

```{r,echo=F}
# https://cran.r-project.org/doc/contrib/Short-refcard.pdf

##Cheatsheets
# http://www.rstudio.com/wp-content/uploads/2016/01/rstudio-IDE-cheatsheet.pdf

# http://www.rstudio.com/wp-content/uploads/2015/12/ggplot2-cheatsheet-2.0.pdf
```



## Schleifen

```{r,eval=F}
for (i in 1:4){
  paste(i,"\n")
}
```

