---
title: "Nutzung von GeoDaten in den Sozialwissenschaften - R-Paket Choroplethr"
author: "Jan-Philipp Kolb"
date: "08 April 2016"
output: beamer_presentation
---

```{r,echo=F}
library(knitr)
library(DT)
internet <- F
Nint <- !internet
```

## Einleitung

[`choroplethr`](https://cran.r-project.org/web/packages/choroplethr/index.html) - Vereinfachung der Erstellung von Choroplethen in R

Paket von [Ari Lamstein](http://www.arilamstein.com/)

[`WDI`](https://cran.r-project.org/web/packages/WDI/index.html)
- World Development Indicators (World Bank)

Folgendes basiert auf der [Vignette](https://cran.r-project.org/web/packages/choroplethr/index.html) des `choroplethr`-Paketes

## Was ist ein Choropleth

Ein Choropleth ist eine Karte, die

- geografische Grenzen zeigt.
- bei denen Bereiche basierend auf Metriken eingefärbt werden.

Choroplethen sind nützlich für die Visualisierung von Daten, wo geografische Grenzen eine natürliche Einheit der Aggregation sind. 

## Bevölkerungsschätzungen für den US-Staaten

```{r,warning=F,message=F,echo=F}
library("choroplethr")
data(df_pop_state)
```

`df_pop_state` ist ein Datensatz , der in dem Paket `choroplethr` enthalten ist, es enthält Schätzungen zu den US-Staaten für das Jahr 2012.

```{r,echo=F,eval=internet}
library("choroplethrMaps")
datatable(df_pop_state,options = list(pageLength = 5))
```

```{r}
library("choroplethrMaps")
```

```{r,echo=F}
kable(head(df_pop_state))
```

## `choroplethr` - [Hallo Welt](http://mirrors.softliste.de/cran/web/packages/choroplethr/vignettes/a-introduction.html) 

Die Karte zeigt die US Bevölkerungsschätzung für die US-Staaten und das Jahr 2012:

Wir bekommen eine Choroplethenkarte mit nur einem Argument:

```{r}
state_choropleth(df_pop_state)
```


Aber wir können auch einen Titel erstellen und die Legende benennen:

```{r}
state_choropleth(df_pop_state, title="2012 US State Population Estimates", legend="Population")
```

## Nur drei Staaten darstellen

[US State Chroplethen](http://mirrors.softliste.de/cran/web/packages/choroplethr/vignettes/b-state-choropleth.html)

```{r}
state_choropleth(df_pop_state,
                 title      = "2012 Population Estimates",
                 legend     = "Population",
                 num_colors = 1,
                 zoom       = c("california", "washington", "oregon"))
```


## US County Chroplethen

[Choroplethen der US Counties](http://mirrors.softliste.de/cran/web/packages/choroplethr/vignettes/c-county-choropleth.html)

<http://mirrors.softliste.de/cran/web/packages/choroplethr/vignettes/c-county-choropleth.html>

```{r,eval=F}
?df_pop_county
?county_choropleth
```


```{r}
data(df_pop_county)
county_choropleth(df_pop_county)
```


## [Country Choroplethen ](http://mirrors.softliste.de/cran/web/packages/choroplethr/vignettes/d-country-choropleth.html)

```{r}
data(df_pop_country)
country_choropleth(df_pop_country,
              title      = "2012 Population Estimates",
              legend     = "Population",
              num_colors = 1,
              zoom       = c("united states of america",
                             "mexico", "canada"))
```



## Weltbank Daten

```{r,cache=T,warning=F,message=F}
library(choroplethr)
library(WDI) 
choroplethr_wdi(code="SP.POP.TOTL", year=2012, 
                title="2012 Population", 
                num_colors=1)
```

## [Lebenserwartung](http://mirrors.softliste.de/cran/web/packages/choroplethr/vignettes/f-world-bank-data.html)

```{r,warning=F,message=F}
library(WDI) 
choroplethr_wdi(code="SP.DYN.LE00.IN", year=2012,
                title="2012 Life Expectancy")
```


## Ein weiterer Datensatz

```{r,cache=T}
data(df_president_ts)
```

Mit dem Fragezeichen bekommen wir Hilfe

```{r,eval=F}
?df_president_ts
```

```{r}
kable(df_president_ts[1:8,1:8])
```


## Resourcen

```{r}
citation("choroplethr")
```

## Resources / Links

- [Einführung - Was sind Choroplethen](https://cran.r-project.org/web/packages/choroplethr/vignettes/a-introduction.html)

<https://cran.r-project.org/web/packages/choroplethr/vignettes/a-introduction.html>

- [Beschreibung](http://radar.oreilly.com/2014/01/new-choropleth-package-in-r.html) der Nutzung des  `choroplethr` Paketes

<http://radar.oreilly.com/2014/01/new-choropleth-package-in-r.html>
- Plot the [US states](https://cran.r-project.org/web/packages/choroplethr/vignettes/b-state-choropleth.html) with `choroplethr`

- [Weltbankdaten in Karten darstellen](https://cran.r-project.org/web/packages/choroplethr/vignettes/f-world-bank-data.html) mit `choroplethr`

<https://cran.r-project.org/web/packages/choroplethr/vignettes/f-world-bank-data.html>

- [Revolutions-blog](http://blog.revolutionanalytics.com/2014/01/easy-data-maps-with-r-the-choroplethr-package-.html) über das `choroplethr` Paket

<http://blog.revolutionanalytics.com/2014/01/easy-data-maps-with-r-the-choroplethr-package-.html>

- [trulia](http://www.trulia.com/tech/2014/01/15/the-choroplethr-package-for-r/)-blog über das `choroplethr` Paket

<http://www.trulia.com/tech/2014/01/15/the-choroplethr-package-for-r/>

- [Präsentation von Ari Lamstein](http://www.r-bloggers.com/slides-for-my-upcoming-talk-mapping-census-data-in-r/) über das `choroplethr` Paket

<http://www.r-bloggers.com/slides-for-my-upcoming-talk-mapping-census-data-in-r/>