---
title: "DataPUF"
author: "Jan-Philipp Kolb"
date: "24. Februar 2016"
output: slidy_presentation
---

```{r,echo=F}
library(knitr)
ca=F
Ex=F
```


## Datenzugang

- Public-Use-File (PUF) Datei zur öffentlichen Nutzung - meist stark anonymisierte Daten
(Beispiele: [FDZ](www.forschungsdatenzentrum.de), [Statistik Portal](www.statistik-portal.de), [Meine Region](www.infothek.statistik.rlp.de/lis/MeineRegion/index.asp) )

- Scientific-Use-File (SUF) - Datei zur wissenschaftlichen Nutzung - anonymisierte Daten, die zu wissenschaftlichen Zwecken und zur Sekundäranalyse genutzt werden können. 
 
- On-Site-Nutzung - Arbeitsplätze für Gastwissenschaftler - Kontrollierte Datenfernverarbeitung



- Weitere Portale: [OpenGov](http://ropengov.github.io/projects/), [okfn](http://data.okfn.org/), [enigma](https://app.enigma.io/table/org.worldbank.hnp.data), 
Amazon Web Services ([AWS](http://aws.amazon.com/de/public-data-sets/))


- Umweltdaten ([National climatic data center](http://www.ncdc.noaa.gov/ibtracs/index.php?name=ibtracs-data))


- [FAO Datenbank](http://cran.r-project.org/web/packages/FAOSTAT/index.html)

```{r,eval=Ex}
library("FAOSTAT")
```

- Public Use File für Soziales in den USA [Social security administration ](http://www.ssa.gov/policy/docs/data/index.html)

- National health and nutrition examination survey

```{r,eval=Ex}
library(survey)
data(nhanes)
```


## Das R-Paket datasets

```{r,eval=Ex}
library(datasets)
```

Beispiel Erdbeben Datensatz:

```{r,eval=Ex}
head(quakes)
```


```{r,echo=F,eval=Ex}
kable(head(quakes))
```

## Datensatz zum US Zensus

```{r,message=F,eval=Ex}
library(UScensus2010)
```

## Weltbank Daten

[`WDI`](https://cran.r-project.org/web/packages/WDI/index.html) - World Development Indicators (World Bank) - [Einführung in das Paket](https://github.com/vincentarelbundock/WDI)

```{r,message=F,eval=Ex}
library(WDI)
```

```{r,eval=F,eval=Ex}
WDIsearch('gdp')[1:10,]
```

```{r,echo=F,eval=Ex}
kable(WDIsearch('gdp')[1:10,])
```


## Nutzung von WDI Daten

```{r,cache=ca,eval=Ex}
dat <-  WDI(indicator='NY.GDP.PCAP.KD', country=c('MX','CA','US'), start=1960, end=2012)
head(dat)
```

```{r,echo=F,eval=Ex}
kable(head(dat))
```

## Erste Grafik mit WDI Daten

```{r,echo=F,cache=ca,eval=Ex}
library(ggplot2)
ggplot(dat, aes(year, NY.GDP.PCAP.KD, color=country)) + geom_line() + 
    xlab('Year') + ylab('GDP per capita')
```


## OpenStreetMap

> OpenStreetMap (OSM) ist ein kollaboratives Projekt um eine editierbare Weltkarte zu erzeugen.

[Wikipedia - OpenStreetMap](https://en.wikipedia.org/wiki/OpenStreetMap)

## Download von OpenStreetMap Daten

```{r,message=F,cache=ca,warning=F,eval=Ex}
library(osmar)
api <- osmsource_api()
library(ggmap)
```

```{r,cache=ca,warning=F,eval=F}
cityC <- geocode("Berlin",source="google")
bb <- center_bbox(cityC$lon,cityC$lat,1000, 1000)
uaBerlin <- get_osm(bb, source = api)
```

- Ausschnitte von OpenStreetMap für einzelne Städte ([metro extracts](https://mapzen.com/data/metro-extracts/))

- Liste möglicher Datenquellen für räumliche Analysen ([weltweit](http://wiki.openstreetmap.org/wiki/Potential_Datasources), [Deutschland](http://wiki.openstreetmap.org/wiki/DE:Potential_Datasources)
)

- [SALB](http://wiki.openstreetmap.org/wiki/SALB) - Administrative Grenzen

- Kartendaten ([openaprs](http://www.openaprs.net/))


## TwittR

```{r,eval=F,cache=ca,warning=F}
library(twitteR)
library(streamR)
```

<http://www.r-bloggers.com/mapping-the-world-with-tweets-including-a-gif-without-cats-and-a-shiny-app/>

## worldHires Daten

```{r,cache=ca,warning=F,message=F,eval=Ex}
library(mapdata)
data(worldHiresMapEnv)
map('worldHires', col=1:10)
```


## Historische Daten

- [Historischer Geocoder](http://www.azavea.com/blogs/newsletter/v2i3/azavea-research-historic-geocoder/)

- [Paket HistData](http://www.inside-r.org/packages/cran/HistData)

```{r,cache=ca,warning=F,eval=Ex}
library(HistData)
data(Arbuthnot)
```


## GDELT Daten

- [GDELT](http://www.gdeltproject.org/)
- Nutzung von GDELT Daten ([Beispiel 1](http://quantifyingmemory.blogspot.de/2013/04/mapping-gdelt-data-in-r-and-some.html), 
[Beispiel 2](http://www.kalevleetaru.com/))

```{r,eval=F,cache=ca,warning=F,eval=Ex}
library(GDELTtools)
test.filter <- list(ActionGeo_ADM1Code=c("NI", "US"), ActionGeo_CountryCode="US")
test.results <- GetGDELT(start.date="1979-01-01", end.date="1979-12-31",
                         filter=test.filter)
```




## Andere Datenquellen


- [Die US Flughäfen und Fluglinien](http://www.sasanalysis.com/2013/06/the-us-airports-with-most-flight-routes.html)

- Mehr Daten [hier](http://openflights.org/data.html)

```{r,eval=F}
link1 <- "http://openflights.svn.sourceforge.net/viewvc/openflights/
openflights/data/airports.dat"
airport <- read.csv(link1, header = F)

link2 <- "http://openflights.svn.sourceforge.net/viewvc/openflights/
openflights/data/routes.dat"
route <- read.csv(link2, header = F)
```


- Hafen Daten ([Natural earth data](http://www.naturalearthdata.com/downloads/10m-cultural-vectors/))

- [Minimalistische Karten](http://www.r-bloggers.com/minimalist-maps/)

- [Census results - Germany](https://ergebnisse.zensus2011.de/)
- [Census results - Britain](http://www.r-bloggers.com/2011-census-open-atlas-project/) and [boundaries](http://www.ons.gov.uk/ons/guide-method/census/2011/census-data/2011-census-prospectus/new-developments-for-2011-census-results/2011-census-geography/2011-census-geography-prospectus/index.html)
- [Data on airports](http://openflights.org/data.html) and an [example](http://www.milanor.net/blog/?p=594) on the usage in R


- [ADFC/opengeodb](http://www.fa-technik.adfc.de/code/opengeodb/)

```{r,eval=Ex}
link <- "http://www.fa-technik.adfc.de/code/opengeodb/DE9.tab"
info <- read.csv(link,sep="\t",header=F)
```


## Weitere Quellen


- [ICEDS European Data Server](http://geocommons.com/overlays/96341)


- [Mobilfunkdaten](http://opencellid.org/), [CO2 Emmissionen](http://databank.worldbank.org/data/reports.aspx?source=2&country=DEU&series=&period=)

- Daten für New York ([Daten](https://data.cityofnewyork.us/), [Beispiel](https://data.cityofnewyork.us/City-Government/Parking-Violations-Issued-Fiscal-Year-2014-August-/jt7v-77mi)