---
title: "Einführung in die Datenanalyse mit R - ggplot2"
author: "Jan-Philipp Kolb"
date: "15 Februar  2016"
output: beamer_presentation
---

## Das Paket ggplot2

- Entwickelt von Hadley Wickham
- Viele Informationen unter:
- <http://ggplot2.org/>
- Den Graphiken liegt eine eigene Grammitik zu Grunde

## Bibliothek ggplot2

<www.r-bloggers.com/basic-introduction-to-ggplot2/>

```{r,message=F}
library(ggplot2)
```

## Der Datensatz

```{r}
head(diamonds)
```

## Wie nutzt man qplot

- qplot wird für schnelle Graphiken verwendet
- bei ggplot kann man alles bis ins Detail kontrollieren

```{r,message=F}
# histogram
qplot(depth, data=diamonds)
```


## Barplot

```{r}
qplot(cut, depth, data=diamonds)
```

## Barplot

```{r}
qplot(factor(cyl), data=mtcars,geom="bar")
```


## Boxplot

```{r}
qplot(data=diamonds,x=cut,y=depth,geom="boxplot")
```


## Scatterplot

```{r}
# scatterplot
qplot(carat, depth, data=diamonds)
```


## Farbe hinzu:

```{r}
qplot(carat, depth, data=diamonds,color=cut)
```


## Trendlinie hinzufügen

```{r}
myGG<-qplot(data=diamonds,x=carat,y=depth,color=carat) 
myGG + stat_smooth(method="lm")
```

## Graphik drehen

```{r}
qplot(factor(cyl), data=mtcars, geom="bar") + 
coord_flip()
```


## Wie nutzt man ggplot

```{r}
ggplot(diamonds, aes(clarity, fill=cut)) + geom_bar()
```



## Farben selber wählen

Es wird das Paket RColorBrewer verwendet um die Farbpalette zu ändern

```{r}
library(RColorBrewer)
myColors <- brewer.pal(5,"Accent")
names(myColors) <- levels(diamonds$cut)
colScale <- scale_colour_manual(name = "cut",
                                values = myColors)
```

<http://stackoverflow.com/questions/6919025/>

## Plot mit den Farben

```{r}
p <- ggplot(diamonds,aes(carat, depth,colour = cut)) + 
  geom_point()
p + colScale
```


## Speichern mit ggsave

```{r,eval=F}
ggsave("Graphik.jpg")
```

## Links

- [Warum man ggplot2 für einfache Grafiken nutzen sollte](http://www.r-bloggers.com/why-i-use-ggplot2/)

- [Einführung in ggplot2](https://opr.princeton.edu/workshops/Downloads/2015Jan_ggplot2Koffman.pdf)

- [ggplot2 Basics](http://tutorials.iq.harvard.edu/R/Rgraphics/Rgraphics.html)

- Noam Ross - [Quick Introduction to ggplot2](http://www.noamross.net/blog/2012/10/5/ggplot-introduction.html)