---
title: "Nutzung von GeoDaten in den Sozialwissenschaften - Quellen für Polygonzüge"
author: "Jan-Philipp Kolb"
date: "07 April 2016"
output: beamer_presentation
---



```{r,echo=F}
library(knitr)
ca <- T
Ex2 <- F
Ex3 <- F
Ex4 <- F
Ex5 <- F
```

## Das shapefile Format ... 

- ... ist ein beliebtes Format räumlicher Vektordaten für geographisches Informationssysteme (GIS).
- Es wurde entwickelt und reguliert von [ESRI](http://www.esri.com/)

- (meist) offene Spezifikation um Daten Interoperabilität zwischen Esri und anderen Formaten zu sichern. 

- Es können Punkte, Linien und Polygone beschrieben werden

- Jedes Element hat Attribute, wie bspw. Name oder Temperatur die es beschreiben.

Quelle: <https://en.wikipedia.org/wiki/Shapefile>


## Global Adminastrative Boundaries - [GADM](http://www.gadm.org/) - NUTS level 1

```{r,cache=ca,warning=F,message=F}
library(raster)
LUX1 <- getData('GADM', country='LUX', level=1)
plot(LUX1)
```

## Ein Blick auf die Daten

```{r,eval=F,echo=F}
LUXA <- LUX1[1,]
plot(LUXA)
```

Koordinaten im polygon slot
```{r,eval=F}
LUX1@polygons[[1]]@Polygons[[1]]@coords
```

```{r,echo=F}
head(LUX1@polygons[[1]]@Polygons[[1]]@coords)
```

## Der Datenslot

```{r}
head(LUX1@data)
```


## [GADM](http://www.gadm.org/)- NUTS level 3

<http://www.gadm.org/>

```{r,cache=ca,warning=F}
LUX3 <- getData('GADM', country='LUX', level=3)
plot(LUX3)
```

## [GADM](http://www.gadm.org/)- NUTS level 4

```{r,cache=ca,warning=F}
LUX4 <- getData('GADM', country='LUX', level=4)
plot(LUX4)
```

## [GADM](http://www.gadm.org/)- NUTS level 3

```{r,cache=ca,warning=F}
DEU3 <- getData('GADM', country='DEU', level=3)
plot(DEU3)
```


## PLZ für Deutschland

<http://datahub.io/de/dataset/postal-codes-de>


```{r,eval=Ex2,echo=T,message=F}
setwd("D:/Daten/Daten/GeoDaten")
library(rgdal)
PLZ <- readOGR ("post_pl.shp","post_pl")
```



```{r,cache=ca,warning=F,message=F,eval=F,echo=F}
library(maptools)
PLZ <- readShapePoly("post_pl.shp")
```

## Der R Befehl readShapePoly

Um Shape-Dateien zu lesen, ist es notwendig, 
die drei Dateien mit den folgenden Dateierweiterungen im gleichen Verzeichnis zu haben:

- .shp
- .dbf
- .shx

## Mannheim zeichnen

```{r,echo=F}
#bbox4 <- bbox(MA)
```

```{r,cache=ca,warning=F}
MA <- PLZ[PLZ@data$PLZORT99=="Mannheim",]
plot(MA)
```


## Gemeinden in Deutschland

Bundesamt für Kartographie und Geodäsie (BKG)

[Link zum Download der Karten](http://www.geodatenzentrum.de/geodaten/gdz_rahmen.gdz_div?gdz_spr=deu&gdz_akt_zeile=5&gdz_anz_zeile=1&gdz_unt_zeile=15&gdz_user_id=0)

```{r,cache=F,message=F,warning=F,eval=Ex3}
library(maptools)
setwd("D:/Daten/Daten/GeoDaten/vg250_ebenen")
krs <- readShapePoly("vg250_krs.shp")
plot(krs)
```

## Kreise eines Bundeslandes

```{r,eval=Ex4}
fds <- substr(krs@data$AGS,1,2)

plot(krs[fds=="05",])
```


## [Wahlkreise in Deutschland](http://www.bundesnetzagentur.de/SharedDocs/Downloads/DE/Sachgebiete/Telekommunikation/Unternehmen_Institutionen/Nummerierung/Rufnummern/ONVerzeichnisse/ONBGrenzen/ONB_Grenzen.html)

```{r,cache=T}
setwd("D:/Daten/Daten/GeoDaten")
onb <- readShapePoly("onb_grenzen.shp")

kable(head(onb@data))
```

## Vorwahlbereich 06

```{r,cache=T}
VW <- substr(onb@data$VORWAHL,1,2)
plot(onb[VW=="06",])
```

## Wo ist Mannheim?

```{r,cache=T}
Com <- onb@data$NAME
plot(onb[VW=="06",])
plot(onb[Com=="Mannheim",],col="red",add=T)
plot(onb[Com=="Heidelberg",],col="green",add=T)
plot(onb[Com=="Kaiserslautern",],col="blue",add=T)
```

## Andere Quellen

[World Port Index](http://msi.nga.mil/NGAPortal/MSI.portal?_nfpb=true&_pageLabel=msi_portal_page_62&pubCode=0015)

```{r,message=F,warning=F,eval=F,echo=T}
setwd("D:/Daten/Daten/GeoDaten/WPI_Shapefile")
WPI <- readShapePoly("WPI.shp")
library(rgdal)
WPI <- readOGR ("WPI.shp","WPI")
plot(WPI)
```


```{r,eval=F,echo=F}
git.path <- "C:/Users/kolbjp/Documents/GitHub/GeoData"
setwd(git.path)
```

Datenbanken für Karten

```{r,message=F,warning=F}
library(mapdata)
```

- [Eurostat Karten](http://epp.eurostat.ec.europa.eu/portal/page/portal/gisco_Geographical_information_maps/popups/
references/administrative_units_statistical_units_1)

- [Open linked data](https://www.ordnancesurvey.co.uk/business-and-government/products/opendata-products-grid.html)

- [World Borders Datensatz](http://thematicmapping.org/downloads/world_borders.php)
- [National Historical Information System](https://www.nhgis.org/)

- [Freie polygon Daten für die USA](http://www.freemapdata.com/html/free_polygon_data.html)

- [Spatial Data in R](https://science.nature.nps.gov/im/datamgmt/statistics/r/advanced/spatial.cfm)

- [ggmap und shapefiles](http://www.r-bloggers.com/shapefile-polygons-plotted-on-google-maps-using-ggmap-in-r-throw-some-throw-some-stats-on-that-mappart-2/)