---
title: "Geographische Berechnungen"
author: "Jan-Philipp Kolb"
date: "08 April 2016"
output:
  html_document:
    keep_md: true
---

```{r setup, include=FALSE}
knitr::opts_chunk$set(echo = TRUE)
Ex1 <- T
```


## Beispieldaten importieren

```{r,eval=Ex1}
link <- "https://raw.githubusercontent.com/Japhilko/GeoData/master/data/Deutschland_bar.csv"
bars <- read.csv(link)
```

## Erste Distanz berechnen mit dem Paket `SoDa`

```{r,eval=Ex1}
library(SoDA)
geoDist(lat1 = bars$lat[1],
        lon1 = bars$lon[1],
        lat2 = bars$lat[2],
        lon2 = bars$lon[2])
```

## Mehr Distanzen berechnen

```{r,eval=Ex1}
Dist <- vector()
for(i in 1:100){
  Dist[i] <- geoDist(lat1 = bars$lat[i],
        lon1 = bars$lon[i],
        lat2 = bars$lat[i+1],
        lon2 = bars$lon[i+1])
}
Dist
```


## Beispiel für Berlin

Den Datensatz auf Berlin einschränken:

```{r,eval=Ex1}
be_bar <- bars[bars$place=="Berlin",]
```

Eine Karte für Berlin

```{r,message=F,warning=F,cache=T}
library(ggmap)
be_map12 <- qmap("Berlin",zoom=12,
 maptype="terrain-lines",source="stamen")
```

## Karte für Berlin

```{r}
be_map12
```

## Distanzen zu einem Punkt

```{r,message=F}
library(ggmap)
geo_be <- geocode("Berlin Brandenburger Tor")
geo_be
```

Die Distanzen der Bars zu diesem Punkt:

```{r,cache=T,eval=Ex1}
Dist_bars <- vector()
for(i in 1:nrow(be_bar)){
  Dist_bars[i] <- geoDist(lat1 = geo_be$lat,
        lon1 = geo_be$lon,
        lat2 = be_bar$lat[i],
        lon2 = be_bar$lon[i])
}

be_bar$dist <- Dist_bars
```

## Die Distanzen 

```{r,eval=Ex1}
hist(be_bar$dist)
be_bar$dist[which.max(be_bar$dist)] <- NA
```


## Distanzen visualisieren

```{r,eval=F,eval=Ex1,warning=F}
be_map12  + 
  geom_point(data = be_bar, 
             mapping = aes(lon, lat, colour=dist), 
             size=1.5, alpha=0.4, shape=15) + 
  scale_colour_gradient(low = 'green', high = 'red')
```


## Der Umfang von Polygonzügen

Beispiel Berlin

```{r,eval=Ex1}
(load("data/Berlin_adm10.RData"))
```

```{r,eval=Ex1}
library(rgeos)
be_area <- vector()
for (i in 1:length(be10)){
  be_area[i] <- gArea(be10[i,])    
}
```

## Flächen im Histogramm

```{r,eval=Ex1}
hist(be_area,main="Größe der Flächen",
     col="royalblue")
```


## Links und Resourcen

- R-bloggers - [Kontouren zeichnen](http://stackoverflow.com/questions/27594257/plotting-contours-on-map-using-ggmap)
