---
title: "Nutzung von GeoDaten in den Sozialwissenschaften - Das R-Paket sp"
author: "Jan-Philipp Kolb"
date: "08 April 2016"
output: slidy_presentation
---


```{r,echo=F,warning=F}
library(knitr)
ca <- T
```


## Beispiel: US Arbeitslosigkeit 

- [Mehr](http://bcb.dfci.harvard.edu/~aedin/courses/R/CDC/maps.html) über die Nutzung des Paketes `maps`


Die Daten bekommen:

```{r,warning=F,message=F}
library(maps)
data(unemp)
data(county.fips)
```

## Farbverläufe

```{r,warning=F}
library(colorRamps)
colors <- blue2red(6)
barplot(1:6,col=colors)
```

## Beispiel: US Arbeitslosigkeit - Farbschattierung

```{r}
unemp$colorSteps <- cut(unemp$unemp, 
          c(0, 2, 4, 6, 8,10, 100))
colorsmatch <- unemp$colorSteps[match(county.fips$fips, 
          unemp$fips)]
```


## Beispiel: US Arbeitslosigkeit

```{r}
map("county", col = colors[colorsmatch], 
    fill = TRUE)
```



## Das R-Paket [sp](https://cran.r-project.org/web/packages/sp/index.html)

- Klassen und Methoden für räumliche Daten
- Authoren: Edzer Pebesma, Roger Bivand, Barry Rowlingson, Virgilio Gomez-Rubio et. al.
- Viele [Einführungen](http://ifgi.uni-muenster.de/~epebe_01/Aufbaukurs/R/slides_R.pdf) sind verfügbar

```{r,message=F,cache=ca,warning=F}
library(sp)
```

## Hallo Welt

- Ein erstes Beispiel unter Verwendung von Daten aus `maptools` ([ISO2-codes](http://en.wikipedia.org/wiki/ISO_3166-1_alpha-2))


```{r,message=F,cache=ca,warning=F}
library(maptools)
data("wrld_simpl")
ISO2codes <- wrld_simpl@data$ISO2
countries <- c("FR","DE","AT","CH")
ind <- match(countries,ISO2codes)
my_map <- wrld_simpl[ind,]
```

## Die Karte zeichnen

```{r,message=F}
library(maptools)
plot(my_map)
```


## Der Datensatz

```{r,eval=F,cache=ca,warning=F}
head(my_map@data)
```


```{r,echo=F,cache=ca,warning=F}
library(knitr)
kable(my_map@data[1:4,c("ISO2","NAME","AREA","POP2005","REGION")])
```



## Ein weiteres Beispiel

```{r,cache=ca,warning=F}
spplot(my_map,"POP2005")
```

## Nutzung von `colorRamps`

```{r,message=F,cache=ca,warning=F}
library(colorRamps)
spplot(my_map,"POP2005",col.regions=blue2red(100))
```

## Nutzung von `colorRamps`

```{r,cache=ca,warning=F}
spplot(my_map,"POP2005",col.regions=blue2green(100))
```

## Nutzung von `colorRamps`

```{r,cache=ca,warning=F}
spplot(my_map,"POP2005",col.regions=green2red(100))
```

## Nutzung von `colorRamps`
```{r,cache=ca,warning=F}
spplot(my_map,"POP2005",col.regions=blue2yellow(100))
```

## Nutzung von `colorRamps`
```{r,cache=ca,warning=F}
spplot(my_map,"POP2005",col.regions=matlab.like(100))
```

## Nutzung von synthetischen Daten

Synthetische Daten erzeugen (Bevölkerung 2010)

```{r,cache=ca,warning=F}
my_map$Pop2010 <- my_map$POP2005 + 
                    runif(length(my_map),-10000,10000)
```


## Farben wie bei [matlab](http://de.mathworks.com/products/matlab/)

```{r,cache=ca,warning=F}
spplot(my_map,c("POP2005","Pop2010"),
       col.regions=matlab.like(100))
```

## Mehr Beispiele 

- [Stamen Karten mit spplot](https://procomun.wordpress.com/2013/04/24/stamen-maps-with-spplot/)

<https://procomun.wordpress.com/2013/04/24/stamen-maps-with-spplot/>

- [Indien durch Visualisierung kennenlernen](http://justanotherdatablog.blogspot.de/2014/02/know-india-through-visualisations-1.html)

<http://justanotherdatablog.blogspot.de/2014/02/know-india-through-visualisations-1.html>

- [Great circles](https://procomun.wordpress.com/2011/05/20/great-circles/)

<https://procomun.wordpress.com/2011/05/20/great-circles/>

- [Kanadischer Wählerkompass](http://blog.revolutionanalytics.com/2011/12/vote-compass-visualizing-canadian-poll-results-with-r.html)

<http://blog.revolutionanalytics.com/2011/12/vote-compass-visualizing-canadian-poll-results-with-r.html>

- [Mehr Farben in R](http://www.r-bloggers.com/using-the-new-viridis-colormap-in-r-thanks-to-simon-garnier/)

<http://www.r-bloggers.com/using-the-new-viridis-colormap-in-r-thanks-to-simon-garnier/>

## Vignetten für das Paket `sp`

- Edzer Pebesma - [Customising spatial data classes and methods](https://cran.r-project.org/web/packages/sp/vignettes/csdacm.pdf)

<https://cran.r-project.org/web/packages/sp/vignettes/csdacm.pdf>

- Edzer Pebesma und Roger S. Bivand - [S Classes and Methods for Spatial Data: the `sp` Package](https://cran.r-project.org/web/packages/sp/vignettes/intro_sp.pdf)

<https://cran.r-project.org/web/packages/sp/vignettes/intro_sp.pdf>

- Edzer Pebesma - [Map overlay and spatial aggregation in sp](https://cran.r-project.org/web/packages/sp/vignettes/over.pdf)

<https://cran.r-project.org/web/packages/sp/vignettes/over.pdf>

