---
title: "Das Paket maptools"
author: "Jan-Philipp Kolb"
date: "22 Februar 2017"
output: 
  ioslides_presentation: 
    keep_md: yes
---


```{r setup, include=FALSE,echo=F}
knitr::opts_chunk$set(echo = TRUE,cache=T,eval=T,warning=F,message=F)
```

```{r,echo=F}
library(knitr)
library(sp)
```



## Das Paket maptools

- Datensatz `wrld_simpl` aus dem Paket [maptools](https://cran.r-project.org/web/packages/maptools/index.html) 
- Polygone für fast alle Staaten der Erde

```{r,message=F,warning=F}
library(maptools)
data(wrld_simpl)
```

```{r,echo=F}
kable(wrld_simpl@data[1:4,1:5])
```

## Hello world

```{r,warning=F}
data(wrld_simpl)
plot(wrld_simpl)
```


## Der shapefile

- Es handelt sich um einen `shapefile` 

```{r}
typeof(wrld_simpl)
```

- Die Daten sind als `S4` abgespeichert
- Es gibt verschiedene Slots
- In einem davon ist Information als `data.frame` gespeichert.

## Der Datensatz

```{r,eval=F}
head(wrld_simpl@data)
```

```{r,results='asis',echo=F}
library(knitr)
kable(wrld_simpl@data[1:4,1:5])
```


## Die Struktur der Daten

```{r}
head(wrld_simpl@data$NAME)
```

```{r}
head(wrld_simpl@data$ISO2)
```

```{r}
head(wrld_simpl@data$POP2005)
```


## Eine logische Abfrage

```{r}
ind_SA <- wrld_simpl@data$NAME =="South Africa"
head(ind_SA)
```

```{r}
table(ind_SA)
```

## Eine Karte für Süd Afrika

- Ein Land zeichnen

```{r}
SouthAfrica <- wrld_simpl[ind_SA,]
plot(SouthAfrica)
```

## Mehr als ein Land zeichnen

```{r}
EuropeList <- c('Germany', 'France')
my_map <- wrld_simpl[wrld_simpl$NAME %in% EuropeList, ]
par(mai=c(0,0,0,0))
plot(my_map)
```

## Mehr Farbe

```{r}
my_map@data$color <- c("blue","green")
plot(my_map,col=my_map@data$color)
```

## Mehr Farbe für die Welt

```{r}
plot(wrld_simpl, bg='azure2', col='green',
     border='lightgray')
```

## Eine Karte für Europa

```{r}
Europe <- wrld_simpl[wrld_simpl$REGION=="150",]
plot(Europe,col="royalblue")
```


## Europa ohne Russland

```{r}
ind <- which(Europe@data$NAME=="Russia")
EU <- Europe[-ind,]
plot(EU,col="blue",border="darkgray")
```

## Spielen Sie mit Farben

```{r}
EU$colors <- "green"
plot(EU,col=EU$colors,border="darkgray")
pop05 <- Europe$POP2005
Europe$colors[pop05>mean(pop05)] <- "royalblue"
plot(Europe,col=Europe$colors)
```

## Mehr über Farben

[Colors in R](http://www.stat.columbia.edu/~tzheng/files/Rcolor.pdf)

```{r}
Europe$colors[pop05>median(pop05)] <- "chocolate4"
plot(Europe,col=Europe$colors)
```

## Europa - Farbschattierung blau

```{r}
val <- Europe$POP2005/max(Europe$POP2005)
plot(Europe,col=rgb(0,0,val))
```

## Europa - Farbschattierung rot

```{r}
val <- Europe$POP2005/max(Europe$POP2005)
plot(Europe,col=rgb(val,0,0))
```

## Europa - Farbschattierung grün

```{r}
val <- Europe$POP2005/max(Europe$POP2005)
plot(Europe,col=rgb(0,val,0))
```

## Europa - Farbschattierung grau

```{r}
val <- Europe$POP2005/max(Europe$POP2005)
plot(Europe,col=rgb(val,val,val))
```

## Europa - zwei Graphiken nebeneinander

```{r}
par(mfrow=c(1,2))
plot(Europe,col=rgb(val,0,val))
plot(Europe,col=rgb(val,val,0))
```

## Europa - Punkte hinzufügen

```{r}
which(Europe$ISO2=="FR") # 10
plot(Europe)
points(Europe$LON[10],Europe$LAT[10],col="red",pch=20)
```

## Europa - Blasen hinzufügen

```{r}
pop <- Europe$POP2005
pop <- pop/max(pop)*10
plot(Europe)
points(Europe$LON,Europe$LAT,cex=pop,col=rgb(0,0,1,.2),
pch=20)
```

## Europa - Text hinzufügen

```{r}
plot(Europe)
text(Europe$LON,Europe$LAT,Europe$ISO2,col="red")
```

## Europa - Linien hinzufügen

```{r,eval=F}
which(Europe$ISO2=="FR") # 15
which(Europe$ISO2=="DE") # 16
```


```{r}
Dat <- cbind(Europe$LON[15:16],Europe$LAT[15:16])
plot(Europe)
lines(Dat,col="red",lwd=2)
```

