---
title: "Georeferenzierung"
author: "Jan-Philipp Kolb"
date: "7 Mai 2015"
output: md_document
---


```{r,eval=F,echo=F}
main.path <- "J:/Work/Statistik/Kolb/Vorträge/20151101_LifBi_Georeferenzierung/slides"
main.path <- "C:/Users/kolbjp/Documents/GitHub/GeoData/presentations"
setwd(main.path)
```




## Allgemein

Unter dem Vorgang der Georeferenzierung, Geokodierung, Geotagging oder Verortung versteht man die Zuweisung raumbezogener Informationen, der Georeferenz, zu einem Datensatz.

<http://de.wikipedia.org/wiki/Georeferenzierung>


## Ausgangspunkt

[Bericht RatSWD](http://www.ratswd.de/Geodaten/downloads/RatSWD_Endbericht_Geo-AG.pdf)


## Geokodierung ggmap

```{r}
library(ggmap)
citation("ggmap")
```



```{r coord_lifbi,cache=T}
coord_lifbi <- geocode("Bamberg Wilhelmplatz",source="google")
coord_lifbi
```

```{r Bamb1,cache=T,message=F,warning=F}
library(ggmap)
Bamb1 <- qmap("Bamberg Wilhelmplatz", zoom = 17, 
maptype="satellite")
Bamb1
```

```{r googleDist,cache=T,message=F,warning=F}
MA <- geocode("Mannheim Hbf")
MA2 <- geocode("Mannheim Neckarstadt")
mapdist("Hbf Mannheim","Hbf Koeln")
```

```{r}
library(SoDA)
googleDist <- geoDist(MA$lat,MA$lon,MA2$lat,MA2$lon)
```




## Geokodierung geocodeHERE

[Get started](http://developer.here.com/get-started)


```{r}
library(geocodeHERE)
citation("geocodeHERE")
coord_WP <- geocodeHERE_simple("Bamberg Wilhelmsplatz 1")
```

## Geokdoierung mit OpenStreetMap

- [Nominatim](http://wiki.openstreetmap.org/wiki/Nominatim)
- [Osmar](https://cran.r-project.org/web/packages/osmar/index.html)


```{r,cache=T}
library(geosmdata2)

geo_osm <- geocode_osm("Bamberg Wilhelmsplatz 1")
geo_osm
```





```{r}
bb_mas <- array(c(10.82845,10.96508,49.84427,49.93073),c(2,2))

colnames(bb_mas) <- c("min","max")
rownames(bb_mas) <- c("x","y")

bb22 <- center_bbox(poinTs2[i,1],poinTs2[i,2],Dist_m_x/v_dist, Dist_m_y/v_dist)
```

```{r,cache=T}
  bb22 <- center_bbox(10.89684,49.89196,490, 490)
  ua <- get_osm(bb22, source = api)
```

```{r}
tagsK <- ua$nodes$tags$k
tagsV <- ua$nodes$tags$v
```

```{r wordcloud}
library(wordcloud)
wordcloud(tagsK)
```

```{r buildingsBamberg, cache=T}
library(geosmdata2)

bg <- plotbui(ua)

plot(bg)
```

## Geokodierung mit QGIS

- [QGIS](http://www.stevencanplan.com/2009/02/how-to-geocode-in-open-source-qgis/)

## BKG Dienste

- [Manuel Fischer](http://www.bkg.bund.de/nn_197766/SharedDocs/Download/Aktuelles/VortraegeGewusstWo/2015/2015-02-25__GewusstWo__BKG__Geokodierung_20einfach_20gemacht,templateId=raw,property=publicationFile.pdf/2015-02-25_GewusstWo_BKG_Geokodierung%20einfach%20gemacht.pdf) 
Geokodierung einfach gemacht

- [Gewusst wo 2015](http://www.bkg.bund.de/nn_197766/DE/Aktu/Veranstaltungen/GewusstWo__2015/GewusstWo2015.html)

- [Projekt Georefum](http://www.gesis.org/forschung/drittmittelprojekte/projektuebersicht-drittmittel/georefum/)


## Kontextdaten

- Nur wenn Zuordnung zu Raum möglich, können Kontextdaten angespielt werden.
- Geokodierung kann Grundlage für Anspielung von Kontextdaten sein.

- Frage ist auf welcher Ebene Kontextdaten angespielt werden sollen/dürfen.

## Polygonzüge für verschiedene Einheiten in Deutschland




